# 业绩承诺期内修订业绩补偿条款的会计处理

提问人：一云 时间：2021-12-27 10:18:27
陈老师：监管规则–第 2 号提到：
2-11 业绩承诺期内修订业绩补偿条款的会计处理
非同一控制下企业合并中，购买方应当将业绩补偿条款产生的或有对价作为合并成本的一部分，按照其在购买日的公允价值计入企业合并成本，或有对价公允价值的后续变动计入当期损益。
监管实践发现，部分公司对于在业绩承诺期内交易双方修订业绩补偿条款的会计处理存在分歧。现就该事项的意见如下：
非同一控制下企业合并购买日后的业绩承诺期内，在法律法规允许的前提下，交易双方协商对业绩补偿的金额、支付时间、支付方式等进行修订，且已就该事项严格履行了股东大会等必要内部决策流程。这种情况下，购买方应将业绩补偿条款修订导致的或有对价公允价值变动计入当期损益。
———–请问陈老师：购买方应将业绩补偿条款修订导致的或有对价公允价值变动计入当期损益————计入当期损益哪个科目呢？ 公允价值变动损益还是投资收益？
一云

回答人：chenyiwei
应判断该项对金融资产条款和条件的修改是否属于实质性修改，是否会导致原金融资产的终止确认和一项新金融资产的初始确认，即新资产的公允价值与原资产的公允价值相比（比较基准日为变更生效日）是否差异大于10%。
如果大于10%，则终止确认原金融资产，新确认一项金融资产，两者的公允价值差异列入投资收益。
如果不大于10%，则不终止确认原金融资产，公允价值变动列入公允价值变动损益。